【裁判字號】    99,上易,2640
【裁判日期】    991208
【裁判案由】    毒品危害防制條例
【裁判全文】
臺灣高等法院刑事判決                99年度上易字第2640號
上  訴  人
即  被  告  曾玉憲
上列上訴人因違反毒品危害防制條例案件，不服臺灣臺北地方法
院99年度易字第2618號，中華民國99年10月29日第一審判決（起
訴案號：臺灣臺北地方法院檢察署99年度毒偵字第3000號），提
起上訴，本院判決如下：
    主  文
上訴駁回。
    理  由
一、按依刑事訴訟法第350條、第361條、第362條、第367條規定
    ，不服地方法院之第一審判決而上訴者，須提出上訴書狀，
    並應敘述具體理由，為上訴必備之程式；其所提出之書狀未
    敘述上訴理由，或僅曾以言詞陳述上訴理由者，均應於上訴
    期間屆滿後20日內補提理由書於第一審法院。第一審法院經
    形式審查，認逾期未補提上訴理由者，應定期間先命補正；
    逾期未補正者，為上訴不合法律上之程式，應以裁定駁回。
    倘已提出上訴理由，但所提非屬具體理由者，則由第二審法
    院以上訴不合法律上之程式，判決駁回。而所謂具體理由，
    必係依據卷內既有訴訟資料或提出新事證，指摘或表明第一
    審判決有何採證認事、用法或量刑等足以影響判決本旨之不
    當或違法，而構成應予撤銷之具體事由，始克當之（例如：
    依憑證據法則具體指出所採證據何以不具證據能力，或依憑
    卷證資料，明確指出所為證據證明力之判斷如何違背經驗、
    論理法則）；倘僅泛言原判決認定事實錯誤、違背法令、量
    刑失之過重或輕縱，而未依上揭意旨指出具體事由，或形式
    上雖已指出具體事由，然該事由縱使屬實，亦不足以認為原
    判決有何不當或違法者（例如：對不具有調查必要性之證據
    ，法院未依聲請調查亦未說明理由，或援用證據不當，但除
    去該證據仍應為同一事實之認定），皆難謂係具體理由，俾
    與第二審上訴制度旨在請求第二審法院撤銷、變更第一審不
    當或違法之判決，以實現個案救濟之立法目的相契合，並節
    制濫行上訴（最高法院97年度台上字第892 號、97年度台上
    字第1402號、98年度台上字第2133號、98年度台上字第2158
    號、98年度台上字第2189號、98年度台上字第2204號、98年
    度台上字第4122號、98年度台上字第4196號、98年度台上字
    第4215號、98年度台上字第4225號、98年度台上字第4238號
    、98年度台上字第4304號、98年度台上字第4468號、98年度
    台上字第4476號、99年度台上字第482 號、99年度台上字第
    870 號、99年度台上字第884號、99年度台上字第987號、99
    年度台上字第1209號、99年度台上字第1220號、99年度台上
    字第1318號等判決意旨參照）。又原審法院對上訴書狀有無
    記載理由，為形式上之審查，認有欠缺，且未據上訴人自行
    補正者，固應定期間先命補正。然上訴理由是否具體，依96
    年7月4日刑事訴訟法第361 條修正理由三之說明，屬第二審
    法院審查範圍，不在命補正之列。
二、原審依憑上訴人即被告曾玉憲於審理時之自白、卷存之臺北
    縣政府警察局新店分局偵辦毒品危害防制條例案被移送者姓
    名及代碼對照表、臺灣尖端先進生技醫藥股份有限公司99年
    7 月27日濫用藥物檢驗報告、本院被告前案紀錄表，並參考
    行政院衛生署藥物食品檢驗局81年2 月8 日（81）藥檢壹字
    第001156號函示意見等，認定被告曾玉憲前於88年間因違反
    毒品危害防制條例案件，經臺灣臺北地方法院89年度毒聲字
    第1113號裁定令入勒戒處所施以觀察勒戒後，認其無繼續施
    用毒品傾向，於89年7 月4 日執行完畢釋放，由臺灣臺北地
    方法院檢察署檢察官以88年度毒偵字第1338號為不起訴處分
    確定。其於前開觀察、勒戒處分執行完畢釋放後5 年內之94
    年3 月至6 月間，又因違反毒品危害防制條例案件，經臺灣
    臺北地方法院於95年3 月6 日以94年度訴字第946 號判處有
    期徒刑7 月確定，及於94年11月14日以94年度簡字第2321號
    判處有期徒刑4 月確定。上開二罪經合併定應執行有期徒刑
    9 月，於95年11月9 日縮刑期滿執行完畢。復於96年間，因
    違反毒品危害防制條例及藥事法案件，經臺灣板橋地方法院
    於96年12月24日以96年度簡字第6800號判處有期徒刑5 月、
    臺灣臺北地方法院97年6 月11日以96年度訴字第1964號判處
    有期徒刑6 月確定，二罪經裁定合併定應執行有期徒刑10月
    。嗣又於97年間因違反毒品危害防制條例，經臺灣臺北地方
    法院以97年度簡字第1270號刑事簡易判決判處有期徒刑4 月
    ，經提起上訴後，於97年8 月7 日以97年度簡上字第220 號
    駁回上訴確定。另於同年間因犯偽證罪，經臺灣臺北地方法
    院於97年12月29日以97年度訴字第1595號判處有期徒刑4 月
    確定。上開二罪合併定應執行有期徒刑7 月。上開各罪接續
    執行，於98年7 月20日縮刑期滿執行完畢。嗣再於98年間因
    違反毒品危害防制條例案件，經臺灣臺北地方法院於99年 2
    月22日以99年度簡字第77號判處有期徒刑6 月確定，及於99
    年3 月26日以99年度簡字第393 號判處有期徒刑5 月確定，
    二罪合併定應執行有期徒刑10月（此部分現執行中，不構成
    累犯）。竟仍不知悔改，復基於施用第二級毒品之犯意，於
    99年7 月4 日14時許為警採尿起回溯96小時內某時，在其友
    人位於臺北縣新店市住處內，以友人所有之吸食器燒烤之方
    式，施用第二級毒品甲基安非他命1 次。適用毒品危害防制
    條例第10條第2 項，刑法第11條前段、第47條第1 項、第41
    條第1 項前段，論處曾玉憲施用第二級毒品，累犯，處有期
    徒刑5 月，如易科罰金，以新臺幣1,000 元折算1 日。從形
    式上觀察，無何違誤或不當。
三、上訴意旨略以：伊對於自己觸犯國法，被判徒刑，深感悔悟
    ，伊確因一時好奇，原判決確有判決較重，請求從輕量刑云
    云。第查：量刑屬法院自由斟酌決定之職權，若無逾越法定
    刑度或顯然濫用權限之情形，即不得任憑己意指摘其不當或
    違法。原審就其刑之裁量，已審酌被告已因施用毒品案件，
    而接受觀察勒戒及科刑、執行，竟再犯本件施用毒品罪，參
    酌施用毒品係屬自戕行為，以及被告犯後坦承犯行之態度等
    一切情狀，業以行為人之行為罪責為基礎，並斟酌刑法第57
    條各款所列情狀，在法定刑度內，酌量科刑，無何偏執一端
    ，致明顯失出失入情形。矧被告所犯毒品危害防制條例第10
    條第2 項之施用第二級毒品罪，其法定本刑為3 年以下有期
    徒刑，被告本件犯罪尚有累犯之刑罰加重事由。原判決就被
    告所犯被告施用第二級毒品，僅量處有期徒刑5 月，並依法
    諭知易科罰金之折算標準，刑度在中度刑以下，並無畸重之
    狀況，而其犯後態度如何，亦經原審於量刑時斟酌。被告上
    訴理由，對於原判決量刑究有何不當或違法，構成應予撤銷
    之具體事由，並無一語涉及，僅敘述其個人主觀上對法院量
    刑之感受及表達從輕量刑之請求。衡以首開規定及說明，被
    告不服原判決，並未提出合於刑事訴訟法第361 條第2 項規
    定之具體理由，與未提出具體理由無異，其上訴不合法律上
    之程式，爰不經言詞辯論，予以駁回。
據上論結，應依刑事訴訟法第367條前段、第372條，判決如主文
。
中    華    民    國    99    年    12    月    8    日
                  刑事第十二庭審判長法  官  蔡永昌
                                    法  官  蘇隆惠
                                    法  官  蔡新毅
以上正本證明與原本無異。
不得上訴。
                                    書記官  賴立旻
中    華    民    國    99    年    12    月    9     日

司法院資訊處製作；財團法人民間司法改革基金會備份。
